【裁判字號】    99,撤緩,98
【裁判日期】    990831
【裁判案由】    聲請撤銷緩刑
【裁判全文】
臺灣新竹地方法院刑事裁定              99年度撤緩字第98號
聲   請   人  臺灣新竹地方法院檢察署檢察官
受保護管束人  甲○○
上列聲請人因受刑人妨害性自主案件（本院95年度訴字第416 號
），聲請撤銷緩刑之宣告（99年度執聲字第661 號），本院裁定
如下：
    主    文
本院九十五年度訴字第四一六號刑事判決對甲○○所為緩刑肆年
之宣告撤銷。
    理    由
一、聲請意旨略以：上受保護管束人因妨害性自主案件，經本院
    以95度訴字第416 號判決判處應執行有期徒刑8 月，緩刑4
    年，緩刑期間內付保護管束，並於民國95年8 月14日確定。
    嗣由臺灣新竹地方法院檢察署以95年度執保字第120 號執行
    緩刑期間付保護管束。惟受保護管束人於前述緩刑保護管束
    期間，原應遵守保持善良品行，不得與素行不良之人往還，
    並對於身體健康、生活情況及工作環境等，每月至少到署向
    觀護人報告一次等規定，詎其竟未遵守上開事項，多次遲誤
    報到期間及協助素行不良者藏匿人犯，並再犯施用毒品罪，
    ，此有臺灣新竹地方法院檢察署96年8 月17日竹檢慎護戊字
    第17559 號函、96年10月5 日竹檢慎護戊字第20756 號、97
    年6 月2 日受保護管束人契約書、99年度少連偵字第10號起
    訴書、99年6 月21日竹檢國偵廉緝字第877 號通緝書（99年
    毒偵字415 號）、臺灣尖端先進生技醫藥股份有限公司2010
    年6 月23日濫用藥物檢驗報告（99年毒偵字1153號）等在卷
    可稽。縱上所述，足見該員在其保護管束期間內違反應遵守
    事項情節重大，顯已違反保安處分執行法第74條之2 第1 、
    4 款之規定，足認原宣告之緩刑難收其預期效果，爰依刑事
    訴訟法第476 條之規定，聲請撤銷緩刑之宣告等語。
二、按受保護管束人在保護管束期間內，應遵守左列事項：一、
    保持善良品行，不得與素行不良之人往還。二、服從檢察官
    及執行保護管束者之命令。三、不得對被害人、告訴人或告
    發人尋釁。四、對於身體健康、生活情況及工作環境等，每
    月至少向執行保護管束者報告一次。五、非經執行保護管束
    者許可，不得離開受保護管束地；離開在10日以上時，應經
    檢察官核准。受保護管束人違反前條各款情形之一，情節重
    大者，檢察官得聲請撤銷保護管束或緩刑之宣告，保安處分
    執行法第74條之2 、第74條之3 第1 項亦分別定有明文。
三、經查，受刑人甲○○因妨害性自主案件，經本院以95年度訴
    字第416 號判決判處應執行有期徒刑8 月，緩刑4 年，緩刑
    期內付保護管束，並於95年8 月14日確定，保護管束執行期
    間自95年8 月14日起至99年8 月13日止，有本院95年度訴字
    第416 號刑事判決、臺灣新竹地方法院檢察署檢察官執行保
    護管束指揮書及臺灣高等法院被告前案紀錄表各乙份附卷可
    按。惟查，受刑人經臺灣新竹地方法院檢察署檢察官以其明
    知另案被告李時君、杜茂煒因殺人等案件為警追緝中，竟出
    於藏匿犯人之意思，於前開保護管束期間內之99年2 月13日
    起，提供新竹縣湖口鄉○○○街69號住處，使李時君、杜茂
    煒隱避，逃避警方之查緝，此有臺灣新竹地方法院檢察署99
    年度少連偵字第10號起訴書乙份存卷為憑；又於99年6 月14
    日，因接受臺灣新竹地方法院檢察署不定期採驗尿液，其尿
    液檢驗結果呈安非他命及甲基安非他命陽性反應，而有施用
    第二級毒品甲基安非他命之犯行等情，此有臺灣高等法院被
    告前案紀錄表、臺灣尖端先進生技醫藥股份有限公司99年6
    月23日濫用藥物檢驗報告（報告序號：竹檢－23號）暨臺灣
    新竹地方法院檢察署施用毒品犯受保護管束人採尿報到編號
    表、受保護管束人（被告）尿液檢體監管紀錄表、竹檢國偵
    廉緝字第877 號通緝書（99年度毒偵字415 號）各1 份在卷
    足參，對於受刑人於99年6 月14日在臺灣新竹地方法院檢察
    署採尿（尿液編號：000000000 號），經送臺灣尖端先進生
    技醫藥股份有限公司以氣相層析質譜分析法檢驗結果，呈安
    非他命、甲基安非他命陽性反應，其濃度分別為720ng/ml、
    1774ng /ml，分別逾閾值濃度（均為500ng/ml），是受刑人
    於99年6 月14日採尿時起回溯96小時內之某不詳時間，確有
    施用第二級毒品甲基安非他命之犯行；另受刑人於保護管束
    期間內，自96年起報到接受保護管束情形即欠穩定，其後於
    99年6 月14日向臺灣新竹地方法院檢察署報到執行緩刑期內
    付保護管束後，迄今均未按時向該署觀護人室報到，經警協
    尋未獲，應於99年7 月19日報到，亦未遵行等情，有臺灣新
    竹地方法院檢察署受保護管束人應遵守事項暨報到具結書、
    告誡函暨送達證書、觀護輔導紀要暨切結書、新竹縣政府警
    察局竹北分局函覆臺灣新竹地方法院檢察署協助查尋等件在
    卷足稽。是依上開卷證等資料所示，堪認受刑人於前開保護
    管束期間內涉有藏匿人犯罪之犯嫌、非法施用第二級毒品甲
    基安非他命犯行及未遵期報到等情，已違反保安處分執行法
    第74條之2 第1 款之「保持善良品行，不得與素行不良之人
    往還」、第4 款之「對於身體健康、生活情況及工作環境等
    ，每月至少向執行保護管束者報告一次」等規定，且違反上
    述保護管束規則情節重大，是依同法第74條之3 第1 項規定
    ，檢察官得聲請撤銷保護管束或緩刑之宣告，從而聲請人聲
    請依刑事訴訟法第476 條之規定撤銷對受刑人緩刑4 年之宣
    告，洵屬有據，應予准許。
四、依刑事訴訟法第476 條，裁定如主文。
中    華    民    國    99    年    8     月    31    日
                  刑事第六庭  法  官  李毓華
以上正本證明與原本無異。
如不服本裁定，應於裁定送達後5日內向本院提出抗告狀。
中    華    民    國    99    年    8     月    31    日
                              書記官  陳美利


司法院資訊處製作；財團法人民間司法改革基金會備份。
